zh-TW: 調音音高: A; 升 A 調; AB; B; Bb; C; 升 C 調; D; 升 D 調; 降 D 調; E; Eb; F; F#; G; 升 G 調; 降 G 調; 其他
sv: Tonhöjd för stämning: A; A#; AB; B; Bb; C; C#; D; D#; Db; E; Eb; F; F#; G; G#; Gb; Övrigt
th: ระดับการปรับเสียง: A; A#; AB; B; คีย์ Bb; C; C#; D; D#; Db; E; คีย์ Eb; F; F#; G; G#; Gb; อื่นๆ
pt-BR: Afinação do tom: A; A#; AB; B; Bb; C; C#; D; D#; Db; E; Eb; F; Fá#; G; G#; Gb; Outro
fr: Hauteur d’accord: A; Do dièse; AB; B; Bb; C; Mi dièse; D; Fa dièse; Ré bémol; E; Eb; F; F#; G; Si dièse; Sol bémol; Autre
hr-HR: Ugađanje tona: A; A#; Ab; B; Bb; C; C#; D; D#; Db; E; Eb; F; F#; G; G#; Gb; Ostalo
ro-RO: Înălțimea de acordaj: La; La diez; La bemol; Si; Si bemol; Do; Do diez; Re; Re diez; Re bemol; Mi; Mi bemol; Fa; Fa diez; Sol; Sol diez; Sol bemol; Altele
es: Clavijas de afinación: A; La#; AB; B; Bb; C; Do#; D; Re#; Reb; E; Eb; F; F#; G; Sol#; Solb; Otros
bg-BG: Настройка на височината: A; A#; Ab; B; Bb; C; C#; D; D#; Db; E; Eb; F; F#; G; G#; Gb; Други
tr: Ses perdesi ayarı: A; A#; AB; B; Bb; C; C#; D; D#; Db; E; Eb; F; F#; G; G#; Gb; Diğer
en: Tuning pitch: A; A#; Ab; B; Bb; C; C#; D; D#; Db; E; Eb; F; F#; G; G#; Gb; Other
fi: Virityskorkeus: A; Ais; AB; B; Bb; C; Cis; D; Dis; Des; E; Eb; F; F#; G; Gis; Ges; Muu
lt-LT: Derinimo tonas: A; A#; Ab; B; Bb; C; C#; D; D#; Db; E; Eb; F; F#; G; G#; Gb; Kita
pt-PT: Tom de afinação: A; A#; AB; B; Bb; C; C#; D; D#; Db; E; Eb; F; F#; G; G#; Gb; Outro
nl: Afstemming pitch: A; A#; AB; B; Bb; C; C#; D; D#; Db; E; Eb; F; F#; G; G#; Gb; Andere
zh-CN: 调音: A; A 升号; AB; B; Bb; C; C 升号; D; D 升号; 降 D; E; Eb; F; F#; G; G 升号; 降 G; 其他
pl: Tonacja strojenia: A; A#; AB; B; Bb; C; C#; D; D#; Db; E; Eb; K; F#; G; G#; Gb; Inne
da: Stemmegaffel: A; A#; AB; B; Bb; C; C#; D; D#; Db; E; Eb; F; F#; G; G#; Gb; Andet
cs: Výška ladění: A; A#; AB; B; Bb; C; C#; D; D#; Db; E; Eb; F; F#; G; G#; Gb; Jiné
it: Intonazione dell'accordatura: A; La diesis; Ab; B; Si bemolle; C; Do diesis; D; Re diesis; Re bemolle; E; Mi bemolle maggiore; F; Fa#; G; Sol diesis; Sol bemolle; Altro
ru: Частота настройки: A; A#; Ab; B; Bb; C; C#; D; D#; Db; E; Eb; F; F#; G; G#; Gb; Другой
ko: 피치 조율: A; A#; AB; B; Bb; C; C#; D; D#; Db; E; Eb; F; F#; G; G#; Gb; 기타
el: Βήμα συντονισμού: A; A δίεση; AB; B; Bb; C; C#; D; D δίεση; Db; E; Eb; F; F δίεση; G; G δίεση; Gb; Άλλο
ja: チューニングピッチ: A; A#; AB; B; Bb; C; C#; D; D#; Db; E; Eb; F; F#; G; G#; Gb; その他
sl-SI: Uglaševanje tona: A; A#; Ab; B; Bb; C; C#; D; D#; Db; E; Eb; F; F#; G; G#; Gb; Drugo
de: Kammerton: A; A#; AB; B; Bb; C; C#; D; D#; Db; E; Eb; F; Fis; G; G#; Gb; Sonstiges
nb: Stemmefrekvens: A; A#; AB; B; Bb; C; C#; D; D#; Db; E; Eb; F; F#; G; G#; Gb; Annet
sk-SK: Ladenie výšky tónu: A; A#; Ab; B; Bb; C; C#; D; D#; Db; E; Eb; F; F#; G; G#; Gb; Iné
hu: Hangmagasság: A; A#; Ab; B; Bb; C; C#; D; D#; Db; E; Eb; F; F#; G; G#; Gb; Egyéb
vi: Khóa điều chỉnh dây: A; A#; AB; B; Bb; C; C#; D; D#; Db; E; Eb; F; F#; G; G#; Gb; Khác